# 求助求助企业商业保险需不需要过薪酬科玛

提问人：啊啊啊啊户 时间：2023-09-22 15:53:25
1 、企业缴纳的商业保险需不需要过应付职工薪酬科目呀？ 2 、要是过应付职工薪酬科目，那商业险应该记到哪个明细里面去呀？（医疗保险？补充医疗保险？？？还是哪里？？）

回答人：chenyiwei
根据《企业财务通则（ 2006 年修订）》第四十六条规定：“企业不得承担属于个人的下列支出：......（二）购买商业保险、证券、股权、收藏品等支出。......”。
《关于企业为职工购买保险有关财务处理问题的通知》（财企[2003]61号）第三条规定：“职工向商业保险公司购买财产保险、人身保险等商业保险,属于个人投资行为,其所需资金一律由职工个人负担,不得由企业报销。”第四条规定：“企业按照内部议事规则,经过董事会或者经理(厂长)办公会决议,改革内部分配制度,在实际发放工资和社会保险统筹之外,为职工购买商业保险,作为职工奖励的,所需资金从应付工资中列支;作为职工福利的,所需资金从结余的应付福利费中列支,但不得因此导致应付福利费发生赤字。涉及的税收问题,按照国家税收政策的有关规定处理。”。
（注意：此处从福利费列支的规定，与《关于企业加强职工福利费财务管理的通知》（财企[2009]242号）有冲突，应以较新的规定为准。）
因此，企业为员工购买商业保险，如果受益人为员工及其近亲属和法定继承人的，应视为工资薪金支出的组成部分，纳入工资总额控制管理，相应地在应付职工薪酬科目下应计入“工资和奖金”明细科目。